【裁判字號】    89,易,369
【裁判日期】    890616
【裁判案由】    毒品危害防制條例
【裁判全文】
臺灣嘉義地方法院刑事判決                          八十九年度易字第三六九號
    公  訴  人  臺灣嘉義地方法院檢察署檢察官
    被      告  甲○○
右列被告因毒品危害防制條例案件，經檢察官提起公訴 (八十九年度毒偵緝字第六一
、六二、六三號)，及函請併案審理（八十九年度毒偵字第七七二號），本院判決如
左：
    主  文
甲○○連續施用第二級毒品，累犯，處有期徒刑肆月，如易科罰金以佰元折算壹日
。
    事  實
一、甲○○曾於民國（下同）八十三年間因竊盜案件，經法院判處有期徒刑一年二月
    確定，於八十四年五月八日執行完畢。另前因施用第二級毒品案件，經本院以八
    十八年度毒聲字第一二七○號裁定送觀察、勒戒後，認無繼續施用毒品之傾向，
    由台灣嘉義地方法院檢察署檢察官於八十八年九月二十二日以八十八年度毒偵字
    第二四八號不起訴處分確定。竟不知悔改，復基於概括犯意，連續自八十八年十
    二月間起迄八十九年三月二十七日上午七時許，為警查獲採尿前九十六小時內某
    時（不含為警查獲後迄採尿前），在嘉義市○○○路附近之公廁內，連續施用第
    二級毒品安非他命多次。嗣為警先後於八十九年一月七日下午五時三十五分許、
    同年月日下午六時許前九十六小時內、八十九年一月十二日凌晨零時三十五分許
    、八十九年三月二十七日上午七時許，分別在嘉義市○區○○里○○路一四二號
    七樓二住處內、嘉義市○○路二八○號、上開住處前、嘉義市○○路二八○號等
    處查獲並採尿送驗。甲○○經台灣嘉義地方法院檢察署檢察官聲請本院於八十九
    年二月十五日以八十九年度毒聲字第二六○號裁定送觀察、勒戒後，認有繼續施
    用毒品之傾向。經本院於八十九年四月二十五日以八十九年度毒聲字第六二八號
    裁定令入戒治處所施以強制戒治一年，而在臺灣嘉義戒治所強制戒治中。
二、案經嘉義市警察局第一分局報告及嘉義市警察局移送臺灣嘉義地方法院檢察署檢
    察官偵查起訴，暨臺南市警察局第一分局報告臺灣臺南地方法院檢察署呈請臺灣
    高等法院臺南分院檢察署核命移轉臺灣嘉義地方法院檢察署檢察官函請併案審理
    。
    理  由
一、訊據被告甲○○對於在右揭時地施用第二級毒品安非他命之事實坦承不諱，其於
    八十九年一月七日下午五時三十分及下午六時許、同年一月十二日凌晨三十五分
    許、同年三月二十七日上午七時許為警查獲時所採集之尿液，經分別送嘉義市衛
    生局、長榮管理學院毒物研究中心、臺南市衛生局檢驗結果，均呈安非他命陽性
    反應，有該八十九年一月二十五日嘉義市衛生局尿水中麻醉藥品委託檢驗報告書
    （序號３３３）、八十九年一月十八日長榮管理學院毒物研究中心陽性報告、八
    十九年一月二十五日嘉義市衛生局尿水中麻醉藥品委託檢驗報告書（序號３５３
    ）、八十九年三月三十日南市衛檢字第○五二九五號臺南市衛生局檢驗成績書各
    一份附卷可稽。次查個人口服投與甲基安非他命後，其尿液中能否驗出安非他命
    陽性反應，與其投與方式、投與量、個人體質、採尿時間及檢測儀器之精密度等
    有關，一般而言，約百分之七十於口服投與後二十四小時內自尿中排出，約百分
    之九十於九十六小時內自尿中排出，從而吸食時間距採集尿液時間最長可能不會
    超過四日，此有行政院衛生署藥物食品檢驗局八十一年二月八日八一藥檢壹字第
    一一五六號函影本附卷可參。據此，堪認被告應有於採尿時之前九十六小時期間
    內（不含為警查獲後）在嘉義市○○○路附近之公廁內施用安非他命甚明。再被
    告前因施用第二級毒品案件，經本院裁定送觀察、勒戒後，認無繼續施用毒品之
    傾向，由台灣嘉義地方法院檢察署檢察官於八十八年九月二十二日以八十八年度
    毒偵字第二四八號不起訴處分確定，有該裁定及不起訴處分書、臺灣嘉義地方法
    院檢察署刑案資料查註紀錄表、臺灣高等法院被告全國前案紀錄表各一份附卷可
    參。又被告於五年內再犯毒品危害防制條例第十條第二項之罪，經裁定送觀察、
    勒戒結果，有繼續施用毒品傾向，再經本院以八十九年度毒聲字第六二八號裁定
    令入戒治處所施以強制戒治一年之事實，亦有上開裁定書二份、臺灣嘉義地方法
    院檢察署檢察官觀察勒戒處分執行指揮書、台灣嘉義看守所八十九年四月八日嘉
    所文衛字第○六七四號函附之有無繼續施用傾向證明書、評估標準紀錄表各一份
    在卷可參，足徵被告之自白與事實相符，堪以採信。被告係於不起訴處分確定後
    ，五年內再施用安非他命，經觀察、勒戒後，認有繼續施用毒品傾向。本件事證
    明確，被告犯行洵堪認定。
二、查安非他命為毒品危害防制條例所謂之第二級毒品，觀諸該條例第二條第二項第
    二款規定甚明。核被告施用安非他命部分，係犯毒品危害防制條例第十條第二項
    施用第二級毒品罪。其施用安非他命前後持有第二級毒品安非他命之低度行為，
    應為施用第二級毒品之高度行為所吸收，不另論罪。被告先後多次施用第二級毒
    品犯行，手段相同，時間緊接，所犯構成要件相同，顯係基於概括犯意反覆為之
    ，為連續犯，爰依刑法第五十六條之規定論以一罪，並加重其刑。移請併案審理
    之八十九年度毒偵字第七七二號部分，與公訴人起訴之八十九年度毒偵緝字第六
    一、六二、六三號之犯行間，屬連續犯關係，為裁判上一罪，顯為裁判效力所及
    ，本院自得併予審理。另查被告於八十三年間因竊盜案件，經法院判處有期徒刑
    一年二月確定，於八十四年五月八日執行完畢，此有臺灣嘉義地方法院檢察署刑
    案資料查註紀錄表、臺灣高等法院被告全國前案紀錄表各一份附卷可稽，被告於
    五年內再犯有期徒刑以上之本罪，為累犯，應依刑法第四十七條之規定遞加重其
    刑。爰審酌被告前已有施用安非他命之前科，並經觀察、勒戒後，竟又再度施用
    ，顯見其意志不堅、未能掌握自新機會，及其犯罪係對身體健康之自戕行為所生
    危害、對社會治安雖非甚鉅、但對社會安寧秩序維持有礙、施用毒品之期間、次
    數暨其犯後坦承犯行，態度良好等一切情狀，量處如主文所示之刑，並諭知易科
    罰金之折算標準。
據上論斷，應依刑事訴訟法第二百九十九條第一項前段，毒品危害防制條例第十條第
二項，刑法第十一條、第五十六條、第四十七條、第四十一條，罰金罰鍰提高標準條
例第二條，判決如主文。
本案經檢察官游悅晨到庭執行職務。
中      華      民      國      八十九      年      六    月    十六    日
                                臺灣嘉義地方法院刑事第二庭
                                      審判長法  官  陳  珍  如
                                            法  官  劉  瓊  雯
                                            法  官  蔡  廷  宜
右正本證明與原本無異。
如不服本判決，應於判決送達後十日內向本院提出上訴狀( 應附繕本 )。
中      華      民      國      八十九      年      六    月    十六    日
                                            書記官  張  鑽  銘
附錄本案論罪科刑所依據法條全文：
毒品危害防制條例第十條第二項：施用第二級毒品者，處三年以下有期徒刑。


司法院資訊處製作；財團法人民間司法改革基金會備份。
